【裁判字號】    89,訴,280
【裁判日期】    900629
【裁判案由】    違反台灣地區與大陸地區人民關係條例等
【裁判全文】
臺灣雲林地方法院刑事判決                          八十九年度訴字第二八號
    公  訴  人  臺灣雲林地方法院檢察署檢察官
    被      告  丁○○
右列被告因違反台灣地區與大陸地區人民關係條例等案件，經檢察官提起公訴（八十
八年度偵字第六三四０號），本院判決如左：
    主  文
丁○○共同違反不得使大陸地區人民非法進入臺灣地區之規定，未遂，處有期徒刑肆
月，如易科罰金，以參佰元折算壹日，緩刑貳年。
    事  實
一、丁○○為一脊髓損傷殘障人士，就業不易，經濟環境並不寬裕，在偶然機會，經
    由不知情之丙○○等人介紹，認識往來大陸與台灣之商人甲○○（原名吳逸如，
    已由本院另行判決）。甲○○見目前海峽兩岸來往密切，許多大陸人士急欲來台
    打工賺錢，若媒介假結婚真打工，將有利可圖，遂於民國（下同）八十八年六月
    間某日，前往丁○○位於雲林縣水林鄉萬興村萬興五十之二號住處，向丁○○提
    議若以假結婚方式方便大陸地區男子來台打工，將以頭三年新台幣（下同）十萬
    元，隔三年以後十五萬元，之後每隔三年加五萬元作為報酬付給丁○○。丁○○
    亦因貪圖暴利，故而同意甲○○之提議。二人遂基於共同犯意聯絡，於八十八年
    八月三十日一同前往大陸地區，由甲○○安排丁○○與大陸地區男子盧雄生，於
    同年九月二十三日，在福州辦理假結婚。甲○○與丁○○二人同年九月二十五日
    回台後，由丁○○於八十八年十月二十七日，將其與盧雄生結婚之不實事項，向
    雲林縣水林鄉戶政事務所申報，使該所人員將此不實事項登載於戶籍謄本上，足
    生損害於戶政管理之正確性。並由甲○○代理丁○○以結婚名義向內政部警政署
    入出境管理局及財團法人海峽兩岸交流基金會聲請盧雄生來台探親，欲使大陸地
    區人民盧雄生非法進入臺灣地區，嗣經內政部警政署入出境管理局函請雲林縣警
    察局北港分局複查，始知悉上情，大陸地區人民盧雄生因而未能入境。
二、案經雲林縣警察局北港分局移送臺灣雲林地方法院檢察署檢察官偵查起訴。
    理  由
一、訊之被告丁○○坦白承認上開犯行，並有於八十八年六月間在丁○○家中見聞甲
    ○○提議假結婚之在場證人乙○○、及當日偕同前往之證人丙○○等人結證屬實
    。並有委託書、內政部警政署入出境管理局、大陸同胞申請來台名冊入境保證書
    、戶籍謄本、結婚證明書、入境申請書、國人入出境端末查詢表、戶籍謄本等附
    卷可資佐證。參以被告丁○○協同甲○○於八十八年八月三十日前往大陸，同年
    九月二十三日結婚，九月二十五日返台，短短二十餘日即決定終身大事，新婚燕
    爾二天即返台，確實不合常理，因此堪信確實為假結婚。被告丁○○利用使大陸
    地區人民假結婚真打工方式非法進入台灣地區，並使公務員登載不實，事證明確
    ，犯行已可認定。
二、核被告丁○○所為，係犯臺灣地區與大陸地區人民關係條例第七十九條第三項、
    第一項、第十五條第一款之使大陸地區人民非法來台未遂罪，以及刑法第二百十
    四條使公務員登載不實罪。被告丁○○與甲○○間有犯意聯絡與行為分擔，均為
    共同正犯。而登記假結婚之目的在使大陸地區人民非法來台，二罪有方法目的之
    牽連關係，為牽連犯，應從一重之使大陸地區人民非法來台未遂罪處斷。而丁○
    ○與甲○○已申請盧雄生來台，僅因遭警方移送法辦而未完成入境程序，為未遂
    犯，依刑法第二十六條前段規定減輕其刑。爰審酌被告丁○○並無犯罪前科，素
    行尚稱良好，僅因自身經濟困難而貪圖非法利益犯下此案，惡性輕微，又犯後坦
    白承認犯行，態度良好，所媒介大陸人民非法來台之人數僅有一人，所生損害不
    大等一切情狀，量處如主文所示之刑。另依刑法第二條第一項前段規定，應適用
    新修正之同法第四十一條第一項前段規定諭知易科罰金之折算標準。末查被告丁
    ○○前未曾受有期徒刑以上刑之宣告，有台灣高等法院被告全國前案紀錄表一紙
    在卷可稽，其犯罪後已深知悔悟，本院認其經此教訓後，當益知警惕，應無再犯
    之虞，因認其所宣告之刑，以暫不執行為適當，併予宣告緩刑二年，以勵來茲而
    啟自新。
據上論斷，應依刑事訴訟法第二百九十九條第一項前段、刑法第二條第一項前段、第
十一條前段，第二十八條、臺灣地區與大陸地區人民關係條例第七十九條第三項、第
一項、第十五條第一款、刑法第二百十四條、第二十六條前段、修正後第四十一條第
一項前段、第五十五條、第七十四條第一款，罰金罰鍰提高標準條例第一條前段、第
二條，判決如主文。
本案經檢察官陳永豐到庭執行職務。
中      華      民      國      九十      年      六     月    二十九   日
                                     臺灣雲林地方法院刑事第一庭
                                         審判長法官  康  樹  正
                                               法官  廖  國  勝
                                               法官  葉  明  松
右正本證明與原本無異。
如不服本判決，應於判決送達後十日內向本院提出上訴狀( 應附繕本 )。
                                             書記官  陳  善  永
中      華      民      國    九十      年      六     月    二十九   日
臺灣地區與大陸地區人民關係條例第十五條第一款
左列行為不得為之：
  一、使大陸地區人民非法進入臺灣地區。
臺灣地區與大陸地區人民關係條例第七十九條
違反第十五條第一款規定者，處五年以下有期徒刑、拘役或科或併科新台幣五十萬元
以下罰金。
以犯前項之罪為常業者，處一年以上七年以下有期徒刑，得併科新台幣一百萬元以下
罰金。
第一項之未遂犯罰之。」
中華民國刑法第二百一十四條
明知為不實之事項，而使公務員登載於職務上所掌之公文書，足以生損害於公眾或他
人者，處三年以下有期徒刑、拘役或五百元以下罰金。


司法院資訊處製作；財團法人民間司法改革基金會備份。
